# 请教陈版主及各位：合营方向合营企业投出非货币性资产产生损益

提问人：han_jian_guang 时间：2012-06-22 23:54:00
请教陈版主及各位，是否与未实现内部销售损益同样处理？ 例如： 2009 年 1 月 20 日，甲公司、乙公司、丙公司共同出资设立A公司，注册资本为1 000万元，甲公司持有A公司注册资本的40%，乙公司和丙公司各持有A公司注册资本的30%。甲公司以一项无形资产作为出资，该项无形资产的账面原价为 500 万元，累计摊销为 200 万元，公允价值为 400 万元，未计提减值；乙公司和丙公司以 300 万元的现金出资。 A公司对甲公司投入的无形资产采用直线法按 10 年进行摊销。 2009 年，A公司实现净利润 150 万元，甲公司与A公司之间未发生其他交易。假定甲公司有子公司，需要编制合并财务报表，不考虑所得税等相关税费及其他因素。完成甲公司相关的会计处理。 （ 1 ）甲公司在个别财务报表中的处理 ① 2009 年 1 月 20 日投资时 按权益法确认长期股权投资的入账价值，初始投资成本 400 万元与应享有被投资企业可辨认净资产公允价值的份额 400 （1000×40%）万元相等。 无形资产处置利得＝ 400 －（ 500 － 200 ）＝ 100借：长期股权投资——A公司（成本）　　 400 　　累计摊销　　　　　　　 　200 　　贷：无形资产500 　　　　营业外收入　　　　　　　 100 ② 2009 年 12 月 31 日确认投资收益 分析无形资产投资的影响： A公司2009 年 1 月 20 日接受投资收到该项无形资产时，按公允价值 400 万入账（其中包含未实现内部交易损益 100 万元），以后期间每年摊销额 40 （400/10）万元，其中包含了未实现内部交易损益的摊销额 10 （100/10）万元，这意味着在计算A公司 2009 年实现净利润150 万元时，被多扣除了摊销费用 10 万元，摊销之后未实现损益变成已实现损益。因此，甲公司年末确认投资收益时应加以调整：
投资收益＝（ 150 ＋ 10 ）×40%＝ 64 （万元） 借：长期股权投资——A公司（损益调整）　 64 　　贷：投资收益64 此处我有疑问：为什么不扣除 100 未实现内部交易损益，即 （150-100+10）*40%=24万元 借：长期股权投资——A公司（损益调整）　 24 　　贷：投资收益　　　　　　　　　　 24
（ 2 ）甲公司在合并财务报表中的处理 ①甲公司应抵销合营投资产生的、归属于自身权益份额的利得部分 40 （100×40%）万元。
借：营业外收入　　　　　　　　 40 　　贷：长期股权投资——A公司　　　　　　　 40 ②甲公司在个别报表确认投资收益的基础上，调整未实现内部交易损益摊销额的影响。 借：投资收益 （10×40%）　　　　　　　 4 　　贷：营业外收入4 还请各位帮我看看，红字部分是我改的，是否正确

回答人：chenyiwei
回复 han_jian_guang 的帖子
你说的确实有一定道理。这种调整不应局限于合并报表层面，在个别报表层面，也应当视同顺流交易的未实现损益，按比例作出该项调整。